臺灣臺南地方法院刑事裁定
111年度聲字第672號
聲  請  人  臺灣臺南地方檢察署檢察官
受  刑  人  陳毅恩




上列聲請人因受刑人數罪併罰有二裁判以上，聲請定其應執行之
刑（111 年度執聲字第441 號），本院裁定如下：
    主  文
陳毅恩所犯如附表一所示之罪，所處如附表一所示之刑，應執行
有期徒刑拾壹月，如易科罰金，以新臺幣壹仟元折算壹日；所犯
如附表二所示之罪，所處如附表二所示之刑，應執行有期徒刑壹
年，如易科罰金，以新臺幣壹仟元折算壹日。
    理  由
一、聲請意旨略以：受刑人陳毅恩因違反毒品危害防制條例等案
    件，先後經判決確定如附表一、二所示，應依刑法第53條及
    第51條第5 款，分別定其應執行之刑，爰依刑事訴訟法第47
    7 條第1 項聲請裁定等語。
二、按裁判確定前犯數罪者，併合處罰之；數罪併罰，有二裁判
    以上者，依第51條規定，定其應執行之刑；又依刑法第53條
    及第54條應依刑法第51條第5 款至第7 款之規定，定其應執
    行刑者，由該案犯罪事實最後判決之法院之檢察官，聲請該
    法院裁定之，刑法第50條第1 項前段、第53條及刑事訴訟法
    第477 條第1 項分別定有明文。次按數罪併罰之數罪均得易
    科罰金，其應執行之刑逾6 月者，亦適用易科罰金之規定，
    刑法第41條第8 項，亦有規定。另按法律上屬於自由裁量之
    事項，並非概無法律性之拘束，自由裁量係於法律一定之外
    部性界限內（以定執行刑言，即不得違反刑法第51條之規定
    ），使法官具體選擇以為適當之處理；因此在裁量時，必須
    符合所適用之法規之目的。更進一步言，須受法律秩序之理
    念所指導，此亦即所謂之自由裁量之內部性界限。關於定應
    執行之刑，既屬自由裁量之範圍，自應受此項內部性界限之
    拘束。
三、經查，本件受刑人因犯如附表一、二所示各罪，先後經判處
    如附表所示之刑，並分別確定，有臺灣高等法院被告前案紀
    錄表、各該判決書各1 份在卷可稽，依此可區分為分別符合
    「裁判確定前犯數罪」定應執行刑要件之第一集團（即附表
    一）及第二集團（即附表二）。茲聲請人即犯罪事實最後判
    決之法院之檢察官，就如附表一、二所示各罪，分別聲請定
    受刑人應執行之刑，本院審核各案卷無誤，認為聲請為正當
    ，並審酌受刑人所犯如附表一編號1 至4 所示，及所犯如附
    表二編號1 至3 所示，均為施用第二級毒品犯行，並非偶發
    性之行為，所犯各罪侵害之法益、罪質均相同，且犯罪時間
    相近，考量受刑人之責任與整體刑法目的及相關刑事政策，
    依刑法第51條所定限制加重原則，及多數犯罪責任遞減原則
    ，以及受刑人所犯如附表一編號1 至3 所示之罪，前經本院
    以110 年度聲字第1458號裁定定應執行有期徒刑8 月，如易
    科罰金，以新臺幣（下同）1,000 元折算1 日確定，亦有該
    案裁定及臺灣高等法院被告前案紀錄表各1 份在卷可按，依
    前揭說明，本院就如附表一編號1 至4 所示各罪再為定應執
    行刑之裁判時，自應受前開裁判所為定應執行刑內部界限之
    拘束等情，在法律內部及外部界限間，就受刑人所犯如附表
    一、二所示各罪所處之刑，分別裁定定其應執行之刑如主文
    所示，並分別諭知如易科罰金之折算標準。
四、末按定應執行刑，不僅攸關國家刑罰權之行使，於受刑人之
    權益亦有重大影響，除顯無必要或有急迫情形外，法院於裁
    定前，允宜予受刑人以言詞、書面或其他適當方式陳述意見
    之機會，程序保障更加周全，最高法院110 年度台抗字第48
    9 號裁定意旨可資參照。本件經本院函請受刑人於函到3 日
    内具狀或電聯本院就本件定應執行刑表示意見，該函文於民
    國111 年4 月29日寄存於受刑人居所地之轄區派出所，經10
    日而於同年5 月9 日發生送達效力，且查無受刑人有在監、
    在押之情形，有本院陳述意見調查表、送達證書及臺灣高等
    法院在監在押全國紀錄表各1 份在卷可參，足認已生送達效
    力，已依上開最高法院裁定意旨賦予受刑人陳述意見之機會
    ，惟受刑人迄今均未以言詞或書面陳述意見，附此敘明。
五、依刑事訴訟法第477 條第1 項，刑法第53條、第51條第5 款
    、第41條第1 項前段、第8 項，裁定如主文。
中　　華　　民　　國　　111 　年　　5 　　月　　17　　日
                  刑事第一庭  法  官  陳品謙
以上正本證明與原本無異。
如不服本裁定，應於收受送達後5日內向本院提出抗告狀。（應
附繕本）
　　　　　　　　　　　　　　　書記官  趙建舜
中　　華　　民　　國　　111 　年　　5 　　月　　17　　日

附表一（第一集團）：
編         號  1 2 3 罪         名  施用第二級毒品 施用第二級毒品 施用第二級毒品  宣    告    刑  有期徒刑3 月，如易科罰金，以新臺幣1,000 元折算1 日 有期徒刑4 月，如易科罰金，以新臺幣1,000 元折算1 日 有期徒刑3 月，如易科罰金，以新臺幣1,000 元折算1 日   前經本院以110 年度聲字第1458號裁定定應執行有期徒刑8 月，如易科罰金，以新臺幣1,000 元折算1 日確定   犯  罪  日  期  109 年11月17日 110 年3 月10日 110 年2 月17日 偵  查  機  關  年  度  案  號  臺灣臺南地方檢察署109 年度毒偵字第2786號 臺灣臺南地方檢察署110 年度毒偵字第823 號 臺灣臺南地方檢察署110 年度毒偵字第539 號、第601 號 最  後  事實審 法    院 臺灣臺南地方法院 臺灣臺南地方法院 臺灣臺南地方法院  案    號 110 年度簡字第258 號 110 年度簡字第1262號 110 年度簡字第1483號  判決日期 110 年2 月20日 110 年6 月3 日 110 年7 月5 日 確  定  判  決 法    院 同上 同上 同上  案    號 同上 同上 同上  確定日期 110 年4 月1 日 110 年7 月13日 110 年8 月11日 

編         號  4 - - 罪         名  施用第二級毒品 - -  宣    告    刑  有期徒刑4 月，如易科罰金，以新臺幣1,000 元折算1 日。 - - 犯  罪  日  期  110 年2 月27日 - - 偵  查  機  關  年  度  案  號  臺灣臺南地方檢察署110 年度毒偵字第1757號 - - 最  後  事實審 法    院 臺灣臺南地方法院 - -  案    號 110 年度簡字第2110號 - -  判決日期 110 年9 月23日 - - 確  定  判  決 法    院 同上 - -  案    號 同上 - -  確定日期 110 年10月29日 - - 

附表二（第二集團）：
編         號  1 2 3 罪         名  施用第二級毒品 施用第二級毒品 施用第二級毒品  宣    告    刑  有期徒刑4 月，如易科罰金，以新臺幣1,000 元折算1 日。 有期徒刑5 月，如易科罰金，以新臺幣1,000 元折算1 日。 有期徒刑5 月，如易科罰金，以新臺幣1,000 元折算1 日。 犯  罪  日  期  110 年7 月11日 110 年5 月28日 110 年10月18日 （聲請意旨誤載為28日，應予更正） 偵  查  機  關  年  度  案  號  臺灣臺南地方檢察署110 年度毒偵字第1856號、第1884號 臺灣臺南地方檢察署110 年度毒偵字第1596號 臺灣臺南地方檢察署110 年度毒偵字第2816號 最  後  事實審 法    院 臺灣臺南地方法院 臺灣臺南地方法院 臺灣臺南地方法院  案    號 110 年度簡字第2998號 110 年度簡字第2787號 111 年度簡字第182  號  判決日期 110 年12月29日 110 年11月30日 111 年1 月20日 確  定  判  決 法    院 同上 同上 同上  案    號 同上 同上 同上  確定日期 111 年2 月10日 111 年1 月7 日 111 年3 月1 日